【裁判字號】    92,上易,1236
【裁判日期】    921007
【裁判案由】    侵占
【裁判全文】
臺灣高等法院高雄分院刑事判決                  九十二年度上易字第一二三六號
    上  訴  人  乙○○
    即  被  告
右上訴人因侵占案件，不服臺灣屏東地方法院九十二年度易字第四四一號中華民國九
十二年六月二十三日第一審判決（起訴案號：臺灣屏東地方法院檢察署九十二年度偵
字第三九八號），提起上訴，本院判決如左：
      主  文
上訴駁回。
乙○○緩刑參年。
    事  實
一、乙○○原係右達汽車股份有限公司（下稱右達公司）職員，先後擔任服務部課長
    及業務銷售課長等職務，從事汽車銷售及向客戶收取車款、配件銷售費、車輛保
    險費等業務；民國九十一年四月間起，乙○○因家庭因素需錢花用，竟意圖為自
    己不法所有，基於概括犯意，連續在高雄市○○○路二二二號一樓右達公司及客
    戶住處等地，利用業務上向客戶收取車款、車輛保險費及修車費之機會，侵占右
    達公司後述款項：
（一）車款部分：九十一年七月十三日向客戶王志忠收取車款新台幣（下同）四十六
      萬一千元後，將其中六萬一千元侵占入己；同年七月二十四日，向客戶彭利如
      收取車款六十三萬四千元後，將其中三萬四千五百元侵占入己。
（二）保險費部分：九十一年七月至九月間，陸續向右達公司客戶收取保險費，其中
      客戶楊政民四萬八千一百九十七元、客戶高玉櫻七千八百九十一元、客戶簡正
      儒五萬三千四百○九元、客戶王志忠八千六百三十元、客戶俞佑消防一萬二千
      三百九十五元、客戶客多便利商店一萬二千九百三十三元、客戶彭利如九千七
      百九十元、客戶曾冠群二千六百三十元，合計保險費共十五萬五千八百七十五
      元，全數侵占入己。
（三）維修及代購零件款部分：九十一年四月二十三日向車牌號碼九Ｓ─八五一○號
      車主收取修車款八千元；同年五月十日向車牌號碼八七一九─ＦＣ號車主收取
      修車款一萬三千八百十二元；同年七月二十三日向車牌號碼ＡＷ─七一八一號
      車主收取修車款四千一百元；同年七月二十六日向客戶簡正儒（車牌號碼五五
      ○五─ＦＣ）收取代購零件款八千六百二十八元；同年八月三日向車牌號碼七
      Ｍ─二三○八號車主收取修車款四千二百五十三元；同年八月九日向客戶王志
      忠（車牌號碼七三九八─ＦＣ）收取代購零件款二千二百元元；同年八月十七
      日向客戶李世名（車牌號碼八七十九─ＦＣ）收取修車款一千二百十四元，合
      計共四萬二千二百零七元，全數侵占入己。
（四）以上乙○○侵占右達公司款項共計二十九萬三千五百八十二元。
二、案經右達公司訴請臺灣屏東地方法院檢察署檢察官偵查起訴。
    理  由
一、訊據上訴人即被告乙○○坦承右揭事實不諱，核與告訴人右達公司屏東營業所所
    長賴英華及會計黃寶文於偵查中所指訴情節相符，並有右達公司客戶王志忠、彭
    利如二人之購車合約書、存證信函、保險費簽收單、車輛維修歷史資料表、統一
    發票及支票等相關單據在卷可佐，事證甲確，被告之犯行堪以認定。
二、核被告乙○○所為，係犯刑法第三百三十六條第二項之業務侵占罪，其先後多次
    侵占犯行，時間緊接，罪名與犯罪構成要件相同，顯係基於概括犯意反覆為之，
    應依連續犯規定以一罪論，並加重其刑。
三、原審因而適用刑法第三百三十六條第二項、第五十六條，罰金鍰提高標準條例第
    一條前段之規定，並審酌被告之素行、犯罪動機、手段、所生危害及犯後坦承錯
    誤，態度良好等一切情狀，量處有期徒刑七月；其認事用法，均無不合，量刑亦
    屬適當，被告上訴意旨，以原審量刑過重，指摘原判決不當，為無理由，應予駁
    回。
四、又被告乙○○前未曾受有期徒刑以上刑之宣告，有臺灣高等法院被告全國前案紀
    錄表在卷足憑，此次因一時失慮，偶罹刑典，事後已坦承犯行，並與告訴人右達
    公司達成民事和解，亦有和解書一份附卷可證，顯見已具悔意，經此刑之宣告後
    ，應知警惕而無再犯之虞，本院因認以暫不執行其刑為適當，併予宣告緩刑三年
    ，用啟自新。
據上論結，應依刑事訴訟法第三百六十八條、刑法第七十四條第一款，判決如主文。
本案經檢察官邱榮藏到庭執行職務。
中    華    民    國      九十二      年      十      月     七   日
                              臺灣高等法院高雄分院刑事第七庭
                                  審判長法官  李春昌
                                        法官  莊飛宗
                                        法官  黃憲文
右正本證甲與原本無異。
不得上訴。
                                  法院書記官  黃英彥
中    華    民    國      九十二      年      十      月    七    日
附錄：本判決論罪科刑法條：
中華民國刑法第三百三十六條
 (公務公益侵占罪、業務侵占罪)
對於公務上或因公益所持有之物，犯前條第一項之罪者，處一年以上七年以下有期徒
刑，得併科五千元以下罰金。
對於業務上所持有之物，犯前條第一項之罪者，處六月以上五年以下有期徒刑，得併
科三千元以下罰金。
前二項之未遂犯罰之。


司法院資訊處製作；財團法人民間司法改革基金會備份。
